【裁判字號】    96,易,6359
【裁判日期】    970530
【裁判案由】    加重竊盜等
【裁判全文】
臺灣臺中地方法院刑事判決              96年度易字第6359號
公  訴  人  臺灣臺中地方法院檢察署檢察官
被      告  乙○○
上列被告因加重竊盜等案件，經檢察官提起公訴（96年度偵字第
17616號、第21403號、第24389號），本院判決如下：
    主    文
乙○○所犯如附表所示之罪所處之刑，應執行有期徒刑壹年。扣
案之螺絲起子壹支沒收。
    犯罪事實
一、乙○○前因竊盜案件，經臺灣桃園地方法院判處有期徒刑5
    月，如易科罰金以銀元300元折算1日確定，於民國94年5月
    13日縮短刑期執行完畢。詎其仍不知警惕，竟意圖為自己不
    法之所有，先後於附表編號1、2所示之時間、地點，以徒手
    之方式，分別竊取丁○○、戊○○所有各如附表編號1、2所
    示之財物，得手後，除將附表編號1之物據為已有外，另於
    96年7月3日上午11時許，將附表編號2所示之物，攜至位於
    臺中市○○區○○路615之1號「同國企業社資源回收廠」，
    以新臺幣1,100元之價格出售予不知情之廖本傑。乙○○嗣
    另基於意圖為自己不法所有之犯意，於如附表編號3所示之
    時、地，持其所有之客觀上具有危險性，足資為兇器使用之
    螺絲起子1支，將丙○○所有如附表編號3所示之物品，自窗
    台處予以拆卸下（並與玻璃分離，下同）而竊取得逞。嗣(1)
    於96年7月6日上午11時30分許，在臺中市○○區○○路3段
    767號前為警查獲如附表編號1之犯行，並扣得如附表編號1
    所示之物；(2)於96年8月26日為警循線約談到案，而查獲如
    附表編號2所示之犯行，並循線至「同國企業社資源回收廠
    內起獲如附表編號2所示之物品；(3)於如附表編號3所示之時
    地，當場在該址3樓廁所內為警予以逮獲，並起獲如附表編
    號3所示之物品、及扣得前述螺絲起子1支。
二、案經臺中市警察局第五分局報請臺灣臺中地方法院檢察署檢
    察官偵查起訴。
    理    由
壹、程序部分：
    按被告以外之人（包括證人、鑑定人、告訴人、被害人及共
    同被告等）於審判外之陳述雖不符刑事訴訟法第159條之1至
    之4等4條之規定，而經當事人於審判程式同意作為證據，法
    院審酌該言詞陳述或書面陳述作成時之情況，認為適當者，
    亦得為證據；當事人、代理人或辯護人於法院調查證據時，
    知有刑事訴訟法第159條第1項不得為證據之情形，而未於言
    詞辯論終結前聲明異議者，視為有前項之同意，同法第159
    條之5定有明文。立法意旨在於傳聞證據未經當事人之反對
    詰問予以核實，原則上先予排除。惟若當事人已放棄反對詰
    問權，於審判程式中表明同意該等傳聞證據可作為證據；或
    於言詞辯論終結前未聲明異議，基於尊重當事人對傳聞證據
    之處分權，及證據資料愈豐富，愈有助於真實發見之理念，
    且強化言詞辯論主義，使訴訟程式得以順暢進行，上開傳聞
    證據亦均具有證據能力。查本件證人丁○○、戊○○、丙○○、廖本傑於警詢時，及證人彭衍鴻於偵訊時，及證人丁○○、戊○○、丙○○於警詢中所簽立之贓物認領保管單，暨
    警卷所附收受物品、舊貨五金廢料或廢棄物登記表、受理刑
    事案件報案三聯單等，依卷證所示，其等作成之狀態，並無
    違背其等個人意思而為陳述，或其他違法取供、不法取得之
    情形，證人彭衍鴻於偵訊時並已經檢察官諭令具結，其證詞
    之可信性已獲擔保，且公訴人、被告於本院審理中對於本件
    卷內已存在之證據之證據能力均不爭執，亦即對證人丁○○
    、戊○○、丙○○、廖本傑、彭衍鴻上開所述，及證人丁○○、戊○○、丙○○於警詢中所簽立之贓物認領保管單，及
    警卷所附收受物品、舊貨五金廢料或廢棄物登記表、受理刑
    事案件報案三聯單等，於本院審理中復不爭執其等證據能力
    及真實性，足認並無顯不可信之情況，且本院審酌證人丁○○、戊○○、丙○○、廖本傑、彭衍鴻上開證述內容，及證
    人丁○○、戊○○、丙○○於警詢中所簽立之贓物認領保管
    單，及警卷所附收受物品、舊貨五金廢料或廢棄物登記表、
    受理刑事案件報案三聯單等，較無人情施壓或干擾，亦無不
    當取供或違法取得之情形，復為本院事實認定之重要依據，
    認為以之作為本案之證據亦屬適當，是本件證人丁○○、戊○○、丙○○、廖本傑、彭衍鴻上開證述內容，及證人丁○○、戊○○、丙○○於警詢中所簽立之贓物認領保管單，及
    警卷所附收受物品、舊貨五金廢料或廢棄物登記表、受理刑
    事案件報案三聯單等於審判外之言詞、書面陳述，仍具有證
    據能力。
貳、實體部分
一、如附表編號1、2所示之竊盜事實，業據被告乙○○於本院審
    理坦承不諱，核與證人丁○○於警詢中證述其等各如附表編
    號1、2所示物品遭竊之經過情節相符，及證人廖本傑於警訊
    中證述如何向被告買受如附表編號2所示物品等經過情節一
    致，復有證人丁○○、戊○○於警詢中所出具贓物認領保管
    單，及收受物品、舊貨五金廢料或廢棄物登記表、受理刑事
    案件報案三聯單等在卷可稽，堪信被告此部分不利於己之自
    白，確與事實，而可採信，並足資為其論罪科刑之依據。被
    告此部分犯行，事證明確，犯行洵堪認定。
二、又如附表編號3所示之竊盜事實，訊據被告於本院審理中固
    坦承曾於96年8月26日下午3時8分許，為警於如附表編號3所
    示地點之屋內3樓廁所內逮獲，並自其身上扣獲螺絲起子1支
    等事實不諱，惟仍矢口否認有何攜帶兇器竊盜之犯行，辯稱
    ：螺絲起子係其在該屋3樓內拾得，其進入該屋係要撿拾空
    罐子，當時係因為聽到有人進入屋內，一時害怕才躲入廁所
    ，其確實未偷竊如附表編號3所示之物品云云。經查：如附
    表編號3所示之物品，係於如附表編號3所示之時地遭人竊取
    等事實，業經證人丙○○於警詢中證述明確，並有證人丙○○於警詢中所出具之贓物認領保管單在卷可稽，應可認定。
    而該附表編號3所示之地點，係甫結構建築完成、屋內門窗
    、地磚等物裝設中之新成屋，業經證人江火源於警詢中證述
    甚詳。是自外觀而言，顯與他人廢棄、久無人住之荒廢房舍
    有別。此等新成屋雖尚非現有人居住之建築物，惟為避免屋
    內設備遭人破壞，多禁止他人任意進出，且屋內陳放物品多
    為工匠之設備、工具或建材，工程之廢料多委由合作廠商處
    理，實無他人廢棄之資源回收物可資撿取，於經驗上，為避
    免他人隨意出入，當無留存資源回收物供他人出入撿拾之可
    能。從而，被告辯稱係入內撿拾空罐子云云，已不可信。又
    被告於如附表編號3所示之時、地為警查獲時，屋內並無保
    特瓶、空罐等資源回收物，亦經證人彭衍鴻於偵查中結證明
    確。益見被告當時進入屋內，目的確非在撿拾資源回收物，
    更徵被告前詞所辯，委不可信。是被告明知該屋為新成屋，
    卻仍持螺絲起子，任意進入他人興建中之房屋屋內，且如附
    表編號3所示之物品，亦果遭人持螺絲起子拆卸而予竊取，
    復有現場照片5張附卷可資對照，再佐以被告發現員警前往
    查緝時，隨即躲藏在該屋之3樓廁所內等情。顯見如附表編
    號3所示之物品確係由被告以前述螺絲起子卸下後竊取者無
    疑。至扣案之螺絲起子1支，質之被告於本院審理中雖辯稱
    係其在附表編號3所示之屋內3樓處所拾獲云云。然該螺絲起
    子係自被告身上所起獲一節，為被告所自承不諱，顯見該螺
    絲起子係在被告之實力支配使用中，再參之如附表編號3物
    品，係經人自窗台下予以拆卸竊取，業如前述，而經核該螺
    絲起子，其性質上亦確然適宜遂行上開方式，復亦確係在被
    告實力支配之下，而得以自其身上起獲，可見該螺絲起子，
    乃本件竊盜證人丙○○財物所用之工具無訛，而參酌被告到
    案後，於警偵訊、乃至於本院審理中始終矢口否認有何竊盜
    證人丙○○財物之情事，如何會承認該等螺絲起子會係竊盜
    所用之工具，甚或係其所有之物。從而，該螺絲起子應係被
    告所有，且係供其竊盜證人丙○○財物所用，應無疑義。綜
    合上情，被告辯稱未竊盜如附表編號3所示物品云云，顯係
    推諉之語，不足採信。此部分事證明確，被告攜帶兇器竊盜
    犯行，洵堪認定。又竊盜者，或多戴手套、或於指端處黏貼
    遮蔽物，或以其他方式等，避免於贓、證物或犯罪現場遺留
    指紋，以藉此逃避警方循跡追躡犯行，乃眾所周知之事，無
    庸舉證，因此扣案贓證物或犯罪現場是否留有竊嫌指紋，本
    非唯一論斷罪刑之依據，猶不得以查無指紋殘留，即為被告
    有利之認定，故被告聲請將如附表編號3所示之物品送請鑑
    定有無其指紋殘留，已無必要。且被告於經警查悉其形跡，
    開始追捕之際，已先行進入如附表編號3所示地點之3樓廁所
    內躲避，為被告所自承不諱，顯見案發時，被告已有相當時
    間可為適當滅跡之舉措，自不能排除其已事先有所準備，茲
    縱如附表編號3所示之物品上查無其指紋殘留，亦不能憑此
    為其有利之論斷。本院綜合前情，及被告、公訴人之攻擊防
    禦，暨卷附訴訟證據資料，認被告此部分聲請，並無必要，
    合應予以駁回。
二、核被告如附表編號1、2所為，均係犯刑法第320條第1項竊盜
    罪。又按所謂兇器，其種類並無限制，凡客觀上足以對人之
    生命、身體、安全構成威脅，具有危險性之兇器為已足，並
    不以攜帶之初有行兇之意圖為必要（最高法院79年臺上字第
    5253號判例意旨參照）。而扣案之螺絲起子1支，係以堅硬
    材質所打造之器具，除有照片等附警卷可稽外，此觀被告持
    之輕易即可拆卸證人丙○○所有如附表編號3所示之鋁門窗
    框亦可明證，自為足以傷害人之生命、身體之兇器。是核其
    被告如附表編號3所為，係犯刑法第321條第1項第3款攜帶兇
    器竊盜罪。被告前揭3次竊盜、加重竊盜犯行，犯意個別，
    行為互異，應分論併罰。被告前因竊盜案件，經臺灣桃園地
    方法院判處有期徒刑5月，如易科罰金以銀元300元折算1日
    確定，於94年5月13日縮短刑期執行完畢之事實，有臺灣高
    等法院被告前案紀錄表、臺灣臺中地方法院檢察署刑案資料
    查註紀錄表附卷可稽，其於有期徒刑執行完畢後，5年以內
    再故意犯本件有期徒刑以上之罪，構成累犯，應依刑法第47
    條第1項規定加重其刑。爰審酌被告正值青壯，不思循合法
    途徑獲取財富，竟藉竊盜獲利之心態可議，並增添證人丁○○、戊○○、丙○○生活、財物上相當之困擾、損害，惟念
    其於犯罪後坦承如附表編號1、2所示之犯行，另就附表編號
    3部分亦坦承大部分之事實，節省訴訟資源，且所竊財物價
    值尚非甚鉅，併已經證人丁○○、戊○○、丙○○予以領回
    ，及審酌其各次竊盜財物之性質、價值，暨公訴人請求科以
    適當之刑等一切情狀，分別量處如附表所示之刑，並定其應
    執行之刑。扣案之螺絲起子1支，係被告所有供其犯罪所用
    之物，已如前述，應依刑法第38條第1項第2款規定，予以宣
    告沒收。
據上論斷，應依刑事訴訟法第299條第1項前段，刑法第320條第
1項、第321條第1項第3款、第47條第1項、第51條第5款、第38條
第1項第2款，刑法施行法第1條之1第1項、第2項前段，判決如主
文。
本案經檢察官甲○○到庭執行職務。
中    華    民    國    97    年    5    月    30    日
                  刑事第14庭    法  官  林世民
上正本證明與原本無異。
如不服本判決，應於收受送達後10日內向本院提出上訴書狀（應
敘述具體理由並附繕本）。
上訴書狀如未敘述理由，應於上訴期間屆滿後20日內補提理由書
於本院。
                                書記官  紀俊源
中    華    民    國    97    年    5    月    30    日
附錄論罪科刑法條：
中華民國刑法第320條
意圖為自己或第三人不法之所有，而竊取他人之動產者，為竊盜
罪，處5 年以下有期徒刑、拘役或5百元以下罰金。
意圖為自己或第三人不法之利益，而竊佔他人之不動產者，依前
項之規定處斷。
前二項之未遂犯罰之。
附表：
┌──┬──────┬─────┬───┬────────┬───────┐
│編號│  時    間  │ 地    點 │被害人│ 竊  得  之  物 │所犯罪名、所處│
│    │            │          │      │（及 其 價 值） │宣告刑        │
├──┼──────┼─────┼───┼────────┼───────┤
│ 1  │96年6月30日 │臺中市北屯│丁○○│載貨用二輪車    │乙○○竊盜，累│
│    │上午7時30分 │區○○路  │      │（價值約新臺幣1,│犯，處有期徒刑│
│    │許          │120號     │      │000元，已發還予 │月。        │
│    │            │          │      │丁○○）        │              │
├──┼──────┼─────┼───┼────────┼───────┤
│ 2  │96年7月2日  │臺中市后庄│戊○○│鋁製氣密窗2片、 │乙○○竊盜，累│
│    │晚上11時許  │路112巷22 │      │鋁製紗窗3片（起 │犯，處有期徒刑│
│    │            │弄40號2樓 │      │訴書誤載為鋁製門│肆月。        │
│    │            │          │      │窗鋁條5批）、鋁 │              │
│    │            │          │      │製陽臺欄杆橫桿1 │              │
│    │            │          │      │條（長131公分、 │              │
│    │            │          │      │直徑10公分）（以│              │
│    │            │          │      │上均已發還予林金│              │
│    │            │          │      │生，價值合計約新│              │
│    │            │          │      │臺幣20,000元）  │              │
├──┼──────┼─────┼───┼────────┼───────┤
│ 3  │96年8月26日 │臺中市北屯│丙○○│鋁門窗框9支（價 │趙建新攜帶兇器│
│    │下午3時8分許│區○○○街│      │值約新臺幣15,000│竊盜，累犯，處│
│    │            │99號（裝潢│      │元已發還予丙○○│有期徒刑柒月，│
│    │            │中之空屋）│      │）              │扣案之螺絲起子│
│    │            │          │      │                │壹支沒收。    │
└──┴──────┴─────┴───┴────────┴───────┘


司法院資訊處製作；財團法人民間司法改革基金會備份。
